【裁判字號】    89,易緝,31
【裁判日期】    890907
【裁判案由】    詐欺
【裁判全文】
臺灣士林地方法院刑事判決                          八十九年度易緝字第三一號
    公  訴  人  臺灣士林地方法院檢察署檢察官
    被      告  甲○○○
    選任辯護人  李巾
右列被告因詐欺案件，經檢察官提起公訴（七十八年度偵字第六一二七號、七十九年
度偵字第十三號），本院判決如左：
    主  文
甲○○○意圖為自己不法之所有，以詐術使人將本人之物交付，處有期徒刑拾月，減
為有期徒刑伍月。緩刑肆年。
    事  實
一、甲○○○於民國七十八年七月間，意圖為自己不法之所有，向當時欲購買吊車之
    丙○○佯稱在日本有一部三十五公噸吊車欲出售，使丙○○不疑有詐而同意購買
    ，雙方於同月三日，經甲○○○之日本友人乙○○○（另為不起訴處分）見證下
    ，在當時甲○○○之台北市○○區○○路二段六十四號三樓住處簽訂買賣契約，
    約定甲○○○所賣之吊車價金新台幣（下同）一百六十四萬元，尾款應於甲○○○偕同丙○○至日本看吊車前付清，丙○○並已於七十八年七月四月、七月十二
    日、九月十五日分別給付甲○○○三十萬元、二十四萬元及一百十萬元，雙方則
    在同年九月十八日前往日本確定吊車及整修外觀等事宜，甲○○○向丙○○表示
    可於同年十月二十五日交付吊車，雙方並約定吊車由日本運至臺灣基隆港交貨時
    丙○○應給付整修吊車之全部費用。丙○○則於九月二十三日返臺，詎甲○○○
    屆期並未依約交付吊車，且即避不見面，嗣於同年十月三十日更出境離開臺灣，
    丙○○始知受騙。
二、案經丙○○訴請臺灣士林地方法院檢察署檢察官偵查起訴。
    理  由
一、訊據被告甲○○○固承認有於前揭時、地與告訴人丙○○簽訂吊車之買賣契約，
    由乙○○○為見證人，並收受告訴人所交付之一百六十四萬元等情，惟辯稱：是
    告訴人公司無法進口吊車，且告訴人因吊車價格遽降，原訂欲買受該吊車之第三
    人拒買，而告訴人拒絕支付整修吊車之費用一百八十萬元，所以無法交付吊車，
    並無詐欺之情事云云。惟查，（一）、告訴人所屬之崇吉工程有限公司可以經營
    吊車等重機器之進出口報關業務之事實，業據告訴人陳述明確，復有該公司設立
    登記資料附卷可稽。（二）、至於整修吊車之費用約定由告訴人支付，雖為告訴
    人所不否認，然告訴人陳稱：「雙方係約定該費用在「機器（即吊車）到達臺灣
    時」，告訴人才須給付，並未確定金額」等語（見八十九年七月十三日訊問筆錄
    ），其中關於未確定整修費用一事，核與被告經檢察官詰問後供述：「（問）看
    機器時就有辦法決定（修繕）總金額嗎？（答）大概是這個金額，正確數字回臺
    灣後再與日本方面確定」（見八十九年七月十三日訊問筆錄）等情大致相符，應
    可採信。（三）、被告於告訴人自日本返臺後，未再與告訴人聯絡之事實，除經
    被告於本院訊問時自承：「沒有再與告訴人聯絡」（見八十九年七月十三日之訊
    問筆錄）外，亦據被告之前妻林麗珠於偵訊時供稱：「他們（被告與告訴人）去
    日本是我訂位的，但我只知道說要去看車子，之後就沒聯絡」等語（見七十九年
    二月二十八日之偵訊筆錄）情節屬實，則吊車修繕費之總額既未確定且待返臺後
    方可確定，則被告竟於告訴人返臺後，完全避不見面，未加告知與催討，顯與常
    情有違。（四）、雖被告嗣於本院審理時改稱：「告訴人回臺後，伊每日均與告
    訴人及證人乙○○○討論機器之事」等語（見八十九年八月二十四日之審判筆錄
    ），然參之證人即買賣契約之見證人乙○○○於偵訊時證稱：「（問）事後甲○○○未交貨，是否知道原因？（答）去年（即七十八年）十月底，甲○○○有來
    我家說生意有點麻煩，要晚點交貨，但沒說真正原因，有說要給我面子一定要交
    貨」等情（見七十九年三月八日之訊問筆錄），顯然與證人乙○○○證述及被告
    之前妻林麗珠前揭之供述均不相符，被告前後供詞矛盾，尚不可採。（五）、被
    告於七十八年間本有多次（二十六次）出入境之紀錄，惟嗣於應交付吊車之日數
    日後即七十八年十月三十日出境離開臺灣後，便未再入境（有入出境管理局旅客
    入出境紀錄二紙附卷可稽），造成告訴人追索無門，直至今年（八十九年）方遭
    緝獲。綜上所述，顯見被告確有意圖為自己不法所有之詐欺犯行，被告前揭所辯
    ，均不足採信，事證明確，被告犯行堪以認定。
二、被告甲○○○雖有先後三次使告訴人陷於錯誤而交付財物之犯行，惟應係一犯意
    接續多次行為，侵害一個法益，為接續犯，屬單純一罪。核被告所為，係犯刑法
    第三百三十九條第一項之詐欺取財罪。爰審酌被告犯罪之動機、手段、對告訴人
    財產法益侵害程度不低、遭通緝時間甚久、犯後雖否認犯行，但已與告訴人達成
    和解等一切情狀，量處如主文所示之刑。查被告犯罪時間在七十九年十月三十一
    日以前，又係於中華民國八十年罪犯減刑條例公佈施行後之八十年三月一日始為
    本院通緝，無不得減刑之情形，依中華民國八十年罪犯減刑條例第四條第二項之
    規定，應依同條例第二條第一項第二款乙類（三）減輕其宣告刑二分之一。末查
    被告前未曾受有期徒刑以上刑之宣告，有台灣高等法院檢察署刑案紀錄簡覆表在
    卷可佐，其此次因短於思慮，致觸犯本案犯行，經此次起訴審判後，當能知所警
    惕，足認無再犯之虞，且事後已與告訴人達成民事和解，表明願意賠償告訴人之
    損害，有和解書影本一紙在卷可按，本院認所宣告之刑，以暫不執行為適當，併
    予宣告緩刑肆年，以啟自新。
據上論斷，應依刑事訴訟法第二百九十九條第一項前段，刑法三百三十九條第一項、
第七十四條第一款，罰金罰鍰提高標準條例第一條前段，中華民國八十年罪犯減刑條
例第二條第一項第二款乙類（三）、第四條第二項、第八條，判決如主文。
本案經檢察官林曉芳到庭執行職務。
中      華      民      國      八十九      年      九      月    七    日
                                  臺灣士林地方法院刑事第一庭
                                      法  官  林政佑
如不服本判決，應於判決送達後十日內，向本院提出上訴狀。
附錄本案論罪科刑法條全文
刑法第三百三十九條第一項


司法院資訊處製作；財團法人民間司法改革基金會備份。
